【裁判字號】    95,上訴,690
【裁判日期】    951128
【裁判案由】    違反槍砲彈藥刀械管制條例
【裁判全文】
臺灣高等法院臺南分院刑事判決         95年度上訴字第690號
上  訴  人
即  被  告  甲○○
指定辯護人  本院公設辯護人  乙○○
上列上訴人因違反槍砲彈藥刀械管制條例案件，不服臺灣台南地
方法院95年度訴字第141號中華民國95年5月16日第一審判決（
起訴案號：臺灣台南地方法院檢察署94年度偵字第14058號），
提起上訴，本院判決如下：
    主  文
原判決撤銷。
甲○○未經許可，寄藏可發射子彈具有殺傷力之改造手槍，處有
期徒刑參年貳月，併科罰金新臺幣伍萬元，罰金如易服勞役，以
新臺幣壹仟元折算壹日。
扣案仿ＷＡＬＴＨＥＲ廠半自動手槍製造之金屬槍枝，更換裝土
造金屬槍管改造而成之改造手槍壹枝（槍枝管制編號0000000000
號，含彈匣壹個），土製子彈壹顆，均沒收之。
    事  實
一、甲○○明知可發射子彈具有殺傷力之改造槍枝，為槍砲彈藥
    刀械管制條例第四條第一項第一款所稱之槍砲，係屬法令所
    規定之管制物品，非經中央主管機關許可不得持有之，竟於
    民國86間某日，在臺南縣學甲鎮美和42號住處，受朋友王為
    學（已死亡）之寄託而取得具殺傷力之仿ＷＡＬＴＨＥＲ廠
    半自動手槍製造之金屬槍枝，更換裝土造金屬槍管改造而成
    之改造手槍壹枝（槍枝管制編號0000000000號，含彈匣壹個
    ），及具殺傷力之土製子彈二顆，持返住處藏放。於94 年
    11月9日凌晨三時四十分許，持該手槍及子彈外出時，在台
    南縣仁德鄉○○村○○路666號前為警查獲，並扣得該手槍
    一把、土製子彈二顆（一顆已擊發）、安非他命一小包、吸
    食器一組、電子秤一台等（毒品部份另由檢察官偵查）。
二、案經臺南縣警察局歸仁分局報告臺灣臺南地方法院檢察署檢
    察官偵查起訴。
    理  由
一、上揭犯罪事實，迭據被告甲○○於警詢時、偵查中及原審審
    理中坦承不諱，並有臺南縣警察局歸仁分局扣押物品目錄表
    、臺南縣警察局歸仁分局搜索扣押筆錄、扣押物品清單各一
    份（見臺南縣警察局歸仁分局南縣歸警偵字第0941000230
    號刑案偵查卷宗第六頁、臺灣臺南地方法院檢察署94年度偵
    字第14058號偵查卷宗第21頁）等在卷可稽。又被告為警查
    扣之改造手槍一枝（含彈匣一個，槍枝管制編號0000000000
    號原審誤載為0000000000號）及子彈二顆，該槍彈經送內政
    部警政署刑事警察局以性能檢驗法及試射法鑑定結果，送鑑
    改造手槍一枝（槍枝管制編號0000000000號），認係由仿Ｗ
    ＡＬＴＨＥＲ廠半自動手槍製造之金屬槍枝換裝土造金屬槍
    管改造而成之改造手槍，機械性能良好，可供擊發適用子彈
    使用，認具殺傷力，子彈採樣試射一顆，可擊發，認具殺傷
    力等情，有內政部警政署刑事警察局94年11月28日刑鑑字第
    094017653號（原審判決誤為000000000十號）槍
    彈鑑定書在卷可稽，足徵扣案之被告所寄藏之改造手槍一枝
    具有殺傷力，應屬槍砲彈藥刀械管制條例第四條第一項第一
    款所管制之物品無訛。綜上開所查事證，足認被告自白核與
    事實相符，本件事證明確，被告犯行洵堪認定。
二、按槍砲彈藥刀械管制條例於94年1月26日經總統以華總一義
    字第09400010101後修正公布，並於同年1月28日生效，惟按
    未經許可持有可發射子彈具有殺傷力之槍枝、子彈，其持有
    之繼續，為行為之繼續，而非狀態之繼續，亦即一經持有該
    槍彈，罪即成立，但其犯罪行為之完結須繼續至持有行為終
    了時為止。最高法院92年度臺非字第91號判決參照。查被告
    甲○○雖於86年間起即持有上開改造手槍及子彈，然其持有
    行為繼續至94年11月9日凌晨，參諸上揭說明，此部分並無
    新舊法比較之問題，而應依94年1月26日修正公布施行之現
    行法論處，合先敘明。核被告甲○○所為，係犯槍砲彈藥刀
    械管制條例第八條第四項未經許可寄藏可發射子彈具有殺傷
    力之改造手槍罪、第十二條第四項之未經許可寄藏子彈罪。
    被告一持有行為，而同時觸犯上揭二罪，為想像競合犯，應
    從一重之未經許可寄藏可發射子彈具殺傷力之改造手槍罪處
    斷。
三、至被告上訴理由稱：其於民國九十五年二月初某日，在臺南
    市億載金城旁邊公園，以新臺幣一萬元價格，向姓名不詳綽
    號「阿吉」之成年男子購買具有殺傷力之仿WALTHER廠PPK/S
    型半自動手槍製造之槍枝換裝土造金屬槍管而成之改造手槍
    一把（槍枝管制編號0000000000號）、土造子彈十顆（其中
    三顆經甲○○試射，另二顆於鑑驗時試射完畢），而持有改
    造手槍及子彈（即台南地院95年訴字第457號，該判決附卷
    可稽），與本案具連續犯關係，應予併案以一罪論處等語。
    惟按連續犯之所謂出於概括犯意，必須其多次犯罪行為自始
    均在一個預定犯罪計劃以內，出於主觀上始終同一犯意之進
    行，若中途另有新犯意發生，縱所犯為同一罪名，究非連續
    其初發的意思，即不能成立連續犯（最高法院七十年台上字
    第六二九六號判例可資參照）。查被告本案持有槍彈之起始
    時間為八十六年間，而另案依卷附判決書所載，其持有槍彈
    時間則為九十五年二月間，二行為起始時間相隔約九年，況
    查被告係於今年年初聽說有人要殺他，欲上奇摩網站買槍防
    身等情，業據被告於本案原審95年4月8日審理中供述明確，
    其於本院審理中卻稱該另案槍枝與本件同係「王為學」所交
    付云云，顯為避就圖卸刑責之詞，不足採信。從而衡諸社會
    通常觀念，前後兩案顯非出於同一犯罪計劃，是被告甲○○
    所辯係連續犯應以一罪論合併審理，委不足採。
四、原審因認被告該部分犯行罪證明確予以論科固非無見，被告
    上訴意旨認其另案（原審95年訴字第457號）與本案具連續
    犯關係，應予併案以一罪論處，為無理由，已如前述。惟查
    刑法第42條第2項易服勞役之折算標準已變更，原審判決未
    及比較適用（詳如後述），自有未合，是原判決既有可議，
    原判決自撤銷改判。爰審酌被告寄藏扣案改造手槍之期間非
    短，於持有之期間並未持槍犯他案並造成他人傷亡，及其犯
    後於警詢、偵查中及本院審理時均坦承犯行、態度尚佳等一
    切情狀，量處如主文所示之刑。又按行為後法律有變更者，
    適用行為時之法律。但行為後之法律有利於行為人者，適用
    最有利於行為人之法律，刑法第二條第一項定有明文。查：
    修正前刑法第四十二條第二項前段規定：「易服勞役以一元
    以上三元以下折算一日。」又被告行為時之易服勞役折算標
    準，業據修正前罰金罰鍰提高標準條例第二條前段規定，就
    其原定數額提高為一百倍折算一日，則本件被告行為時之易
    服勞役折算標準，應以銀元三百元折算一日，即新臺幣九百
    元折算一日。惟現行刑法第四十二條第三項前段規定：「易
    服勞役以新臺幣一千元、二千元或三千元折算一日。」比較
    修正前後之易服勞役折算標準，以修正後之規定，較有利於
    被告，則應依刑法第二條第一項後段規定，適用修正後之刑
    法第四十二條第三項前段規定，定其易服勞役之折算標準。
    至於槍砲彈藥刀械管制條例第十二條第四項雖有罰金刑規定
    ，但因貨幣單位為新臺幣，尚無刑法施行法第一條之一比較
    適用問題，併此敘明。
五、末查，送鑑改造手槍一枝（槍枝管制編號0000000000號，含
    彈匣一個）及子彈一顆（原扣案二顆，一顆已因鑑定試射而
    耗用，不予宣告沒收），係違禁物，應依刑法第三十八條第
    一項第一款之規定宣告沒收。
據上論斷，應依刑事訴訟法第369條第1項前段、第364條、第299
條第1項前段、槍砲彈藥刀械管制條例第8條第4項、第12條第4項
、刑法第11條前段、第55條、第38條第1項第1款、第2條第1項後
段、第42條第3項前段規定，判決如主文。
本案經檢察官羅清溪到庭執行職務。
中    華    民    國    95    年    11    月    28    日
                  刑事第三庭  審判長法  官  陳義仲
                                    法  官  蘇清水
                                    法  官  宋明蒼
以上正本證明與原本無異。
如不服本判決，應於收受本判決後十日內向本院提出上訴書狀。
其未敘述上訴理由者並得於提起上訴後十日內向本院補提理由書
狀（均須按他造當事人之人數附繕本）「切勿逕送上級法院」。
                                    書記官  翁心欣
中    華    民    國    95    年    11    月    28    日
附錄本案論罪科刑法條全文：
槍砲彈藥刀械管制條例第8條第1項、第4項
未經許可，製造、販賣或運輸鋼筆槍、瓦斯槍、麻醉槍、獵槍、
空氣槍或第4條第1項第1款所定其他可發射金屬或子彈具有殺傷
力之各式槍砲者，處無期徒刑或5年以上有期徒刑，併科新臺幣1
千萬元以下罰金。
未經許可，持有、寄藏或意圖販賣而陳列第 1 項所列槍枝者，處
 3年以上10年以下有期徒刑，併科新臺幣700萬元以下罰金。
槍砲彈藥刀械管制條例第12條第1項、第4項
未經許可，製造、販賣或運輸子彈者，處 1 年以上 7 年以下有
期徒刑，併科新台幣 500 萬元以下罰金。
未經許可，持有、寄藏或意圖販賣而陳列子彈者，處 5 年以下有
期徒刑，併科新台幣 300 萬元以下罰金。


司法院資訊處製作；財團法人民間司法改革基金會備份。
